臺灣高等法院刑事判決
　109年度原交上易字第5號
上  訴  人  
即  被  告  古進義




指定辯護人  趙君宜律師(義務辯護)                        上列上訴人即被告因公共危險案件，不服臺灣桃園地方法院108年度審原交易字第98號，中華民國109年1月13日第一審判決（起訴案號：臺灣桃園地方檢察署108年度偵字第28352號），提起上訴，本院判決如下：
    主    文
上訴駁回。
    犯罪事實及理由
一、經本院審理結果，認第一審論處上訴人即被告古進義犯刑法
    第185條之3第1項第1款之駕駛動力交通工具而吐氣所含酒精
    濃度達每公升0.25毫克以上之罪，累犯，處有期徒刑7月，
    核其認事用法及量刑均無不當，應予維持，除引用第一審判
    決書記載之事實及理由、證據（如附件）外，證據部分並補
    充「被告於本院審理時之自白」。
二、被告上訴意旨略以：因工作不穩定，請從輕量刑，並量處得
    分期付款之刑度等陳述（本院卷第21、86頁）；辯護人則辯
    護略以：被告始終坦承犯行，請考量被告之酒測值僅每公升
    0.35毫克，騎乘機車之距離非遠，教育程度不高，家庭經濟
    狀況勉持等情狀，並依刑法第59條規定酌減刑度等語（本院
    卷第89頁）。惟查：
(一)刑法第59條規定之酌量減輕其刑，必其犯罪另有特殊之原因
    、環境或背景，在客觀上足以引起一般之同情，且於法律上
    別無其他應減輕或得減輕之事由，認予以宣告法定最低度刑
    猶嫌過重者，始有其適用。至被告吐氣酒精濃度高低、駕駛
    動力交通工具所生之危險、犯後態度、智識程度、家庭經濟
    及生活狀況等情狀，僅屬刑法第57條所規定在法定刑範圍內
    量刑時，應予審酌之事由，茍非其犯罪具有特殊原因、環境
    或背景，在客觀上足堪憫恕者，尚難遽依刑法第59條規定減
    刑；況被告前已有多次犯不能安全駕駛罪經法院判刑之紀錄
    ，本次係其第9次犯相同罪名之罪，前並因此入監執行多次
    ，有其前案紀錄表在卷可稽，但被告卻仍不知悔改，再犯本
    案之罪，難認有情輕法重、顯可憫恕之特別情狀，被告上訴
    請求依刑法第59條規定酌減其刑，並無理由。
(二)量刑判斷當否之準據，應就判決之整體觀察為綜合考量，為
    求個案裁判之妥當性，法律賦予法院裁量之權，量刑輕重，
    係屬事實審法院得依職權自由裁量之事項，苟已以行為人之
    責任為基礎，並斟酌刑法第57條各款所列情狀而未逾越法定
    刑度，如無偏執一端，致明顯失出失入情形，並具妥當性及
    合目的性，符合罪刑相當原則，即不得遽指為違法，且在同
    一犯罪事實與情節，如別無其他加重或減輕之原因，下級審
    量定之刑，亦無過重或失輕之不當情形，則上級審法院對下
    級審法院之職權行使，原則上應予尊重。原審經審理結果，
    認為被告犯上開罪名之事證明確，並依刑法第47條第1項規
    定及司法院釋字第775號解釋意旨，裁量加重其法定最低本
    刑；暨以行為人責任為基礎，審酌被告明知酒後駕車對一般
    往來之公眾及駕駛人自身皆具有高度危險性，且酒後駕車肇
    事屢見於報章媒體，而政府更三令五申宣導酒後不得駕車，
    竟罔顧自身及公眾安全而酒後駕車，實應予嚴懲；兼衡其吐
    氣所含酒精濃度為每公升0.35毫克，仍駕駛普通重型機車行
    駛於市區道路所生之危險，及其智識程度、家庭經濟及生活
    狀況等一切情狀，量處有期徒刑7月，經核原判決上開認事
    用法，並無不合，量刑時已考量前揭情狀，難認有量刑過重
    之情。被告上訴請求從輕量刑，並無理由，應予駁回。
據上論斷，應依刑事訴訟法第373條、第368條，判決如主文。
本案經檢察官廖榮寬提起公訴，檢察官鄭堤升到庭執行職務。
中　　華　　民　　國　　109 　年　　6 　　月　　2 　　日
                  刑事第十三庭  審判長法  官  王國棟
                                      法  官  許永煌
                                      法  官  曹馨方
以上正本證明與原本無異。
不得上訴。
                                      書記官  游秀珠
中　　華　　民　　國　　109 　年　　6 　　月　　2 　　日
--------------------------------------------------------
附件：
臺灣桃園地方法院刑事判決　　　　 108年度審原交易字第98號
公　訴　人　臺灣桃園地方檢察署檢察官
被　　　告　古進義
指定辯護人　本院公設辯護人陳瑞明
上列被告因公共危險案件，經檢察官提起公訴（108年度偵字第2
8352號），被告就被訴事實為有罪陳述，本院裁定改依簡式審判
程序審理，判決如下：
    主  文
古進義駕駛動力交通工具而吐氣所含酒精濃度達每公升零點二五
毫克以上，累犯，處有期徒刑柒月。
    事實及理由
一、本件犯罪事實及證據，除證據部分補充「被告古進義於本院
    準備程序及審理時之自白」外，其餘均與臺灣桃園地方檢察
    署檢察官起訴書之記載相同，茲引用如附件。
二、論罪科刑
（一）核被告古進義所為，係犯刑法第185條之3第1項第1款之駕
      駛動力交通工具而吐氣所含酒精濃度達每公升零點二五毫
      克以上之罪。
（二）被告前因①公共危險案件，經本院以103年度原桃交簡字第
      213號判處有期徒刑6月，併科罰金新臺幣（下同）12萬元
      確定；②公共危險案件，經本院以103年度審原交易字第53
      號判處有期徒刑7月確定，前開①②案件徒刑部分並經本院
      以103年度聲字第3721號裁定定應執行有期徒刑1年確定；
      ③公共危險案件，經臺灣新北地方法院以103年度交易字第
      317號判處有期徒刑7月確定；④公共危險案件，經本院以1
      03年度審原交易字第98號判處有期徒刑7月確定，前開③④
      案件並經本院以104年度聲字第322號裁定定應執行有期徒
      刑1年1月確定；與上開①②案件應執行刑接續執行，於民國
      105年1月7日縮短刑期假釋併付保護管束（接續執行罰金
      易服勞役120日，於105年5月5日出監），迄105年11月5日
      保護管束期滿假釋未經撤銷，視為已執行完畢，有臺灣高
      等法院被告前案紀錄表附卷可查，其受徒刑之執行完畢，
      5年以內故意再犯本案為有期徒刑以上之罪，為累犯。又
      司法院大法官於108年2月22日就累犯規定是否違憲乙事，
      作成釋字第775號解釋：「有關累犯加重本刑部分，不生
      違反憲法一行為不二罰原則之問題。惟其不分情節，基於
      累犯者有其特別惡性及對刑罰反應力薄弱等立法理由，一
      律加重最低本刑，於不符合刑法第59條所定要件之情形下
      ，致生行為人所受之刑罰超過其所應負擔罪責之個案，其
      人身自由因此遭受過苛之侵害部分，對人民受憲法第8條
      保障之人身自由所為限制，不符憲法罪刑相當原則，牴觸
      憲法第23條比例原則。」所謂不分情節，一律加重最低本
      刑抵觸憲法第23條比例原則之情，解釋理由文例舉，最低
      法定本刑為6月有期徒刑，累犯加重結果，最低本刑為7月
      有期徒刑。本來法院認為諭知6月有期徒刑得易科罰金或
      易服社會勞動即可收矯正之效或足以維持法秩序（刑法第
      41條第1項及第3項規定參照），但因累犯加重最低本刑之
      結果，法院仍須宣告7月以上有期徒刑，致不得易科罰金
      或易服社會勞動。是累犯加重本刑之規定並未違憲，然遇
      本有機會易科罰金或易服勞役，卻因累犯規定，在無酌減
      、自首或其他減刑之情下，一律依累犯規定加重本刑，致
      行為人不得易科罰金或易服勞役，方有抵觸憲法第23條比
      例原則，而不得加重。查，被告前已多次因不能安全駕駛
      而遭判刑確定，最近一次為本院108年度桃原交簡字第470
      號判處有期徒刑6月、併科罰金4萬元，卻再次酒後駕車，
      顯就刑罰反應力薄弱，難諭知得易科罰金之刑度，是被告
      並無因累犯規定之適用，致本得易科罰金成不得易科罰金
      之情，爰依累犯規定加重其刑。
（三）爰以行為人之責任為基礎，審酌被告明知酒精成分對人之
      意識能力具有不良影響，酒後駕車對一般往來之公眾及駕
      駛人自身皆具有高度危險性，且酒後駕車肇事屢見於報章
      媒體，而政府更三令五申宣導酒後不得駕車，竟枉顧自身
      及公眾安全而酒後駕車，實應予嚴懲；兼衡其吐氣所含酒
      精濃度為每公升0.35毫克，仍駕駛普通重型機車行駛於市
      區道路所生之危險，及前因公共危險案件，屢經法院判刑
      ，復再犯本案之罪（見卷附臺灣高等法院被告前案紀錄表
      ），顯見其未因前案之判刑獲取教訓；併兼衡本案行為所
      生危害、智識程度、生活狀況、素行及犯後態度等一切情
      狀，量處如主文所示之刑。
據上論斷，應依刑事訴訟法第273條之1第1項、第299條第1項前
段、第310條之2、第454條第2項，刑法第185條之3第1項第1款、
第47條第1項，刑法施行法第1之1條第1項，判決如主文。
本案經檢察官陳建勳到庭執行職務。
中    華    民    國   109    年     1    月    13    日
                      刑事審查庭    法  官    何宇宸
以上正本證明與原本無異。
如不服本判決應於收受判決後10日內向本院提出上訴書狀，並應
敘述具體理由。其未敘述上訴理由者，應於上訴期間屆滿後20日
內向本院補提理由書（均須按他造當事人之人數附繕本）「切勿
逕送上級法院」。
                                    書記官    陳亭妤
中    華    民    國   109    年    1     月    14    日
附錄本判決論罪法條全文：
中華民國刑法第185 條之3第1項
駕駛動力交通工具而有下列情形之一者，處2 年以下有期徒刑，
得併科20萬元以下罰金：
一、吐氣所含酒精濃度達每公升0.25毫克或血液中酒精濃度達百
    分之0.05以上。
二、有前款以外之其他情事足認服用酒類或其他相類之物，致不
    能安全駕駛。
三、服用毒品、麻醉藥品或其他相類之物，致不能安全駕駛。

附件：臺灣桃園地方檢察署檢察官起訴書
                                    108年度偵字第28352號
   被      告  古進義  男  54歲（民國00年0月00日生）
                       住花蓮縣○○鄉○○000號
                       居桃園市○○區○○○○○街00號1樓
                       國民身分證統一編號：Z000000000號
上列被告因公共危險案件，業經偵查終結，認應提起公訴，茲將
犯罪事實及證據並所犯法條分敘如下：
         犯罪事實
一、古進義(一)因公共危險案件，經臺灣桃園地方法院以103年
    度原桃交簡字第213號判決判處有期徒刑6月併科罰金新臺幣
    12萬元確定；(二)因公共危險案件，經同法院以103年度審
    原交易字第53號判決判處有期徒刑7月確定，前開(一)、(二
    )案件之罪刑，有期徒刑部分嗣經同法院以103年度聲字第37
    21號裁定應執行有期徒刑1年確定；(三)因公共危險案件，
    經臺灣新北地方法院以103年度交易字第317號判決判處有期
    徒刑7月確定；(四)因公共危險案件，經臺灣桃園地方法院
    以103年度審原交易字第98號判決判處有期徒刑7月確定，前
    開(三)、(四)案件之罪刑，嗣經臺灣桃園地方法院以104年
    度聲字第322號裁定應執行有期徒刑1年1月確定，前開案件
    接續執行後，於民國105年8月7日執行完畢。詎不知悔改，
    自108年9月22日上午8時許起至同日上午8時20分許止，在其
    位於桃園市○○區○○○○○街00號1樓居所飲用啤酒，明知飲酒後
    已達不得駕駛動力交通工具之程度，仍基於酒後駕駛動力交
    通工具之犯意，於同日上午8時20分許，自該處騎乘車牌號
    碼000-000號普通重型機車離去。嗣於同日上午10時35分許
    ，行經桃園市龜山區幸福路與幸福二十五街口，為警攔檢盤
    查，並於同日上午10時39分許，測得吐氣所含酒精濃度達每
    公升0.35毫克。
二、案經桃園市政府警察局龜山分局報告偵辦。
         證據並所犯法條
一、上揭犯罪事實，業據被告古進義於警詢及偵查中坦承不諱，
    復有桃園市政府警察局當事人酒精測定紀錄表、桃園市政府
    警察局舉發違反道路交通管理事件通知單各1份在卷可稽，
    被告犯嫌堪以認定。
二、核被告所為，係犯刑法第185條之3第1項第1款之公共危險罪
    嫌。被告前受有期徒刑執行完畢，有本署刑案資料查註紀錄
    表附卷可參，於5年內故意再犯本件有期徒刑以上之罪，為
    累犯，請審酌司法院釋字第775號解釋意旨，斟酌是否依刑
    法第47條第1項規定加重其刑。
三、依刑事訴訟法第251條第1項提起公訴。
     此  致
臺灣桃園地方法院
中    華    民    國   108    年    10    月    21    日
                              檢  察  官  廖  榮  寬
本件證明與原本無異
中    華    民    國   108    年    11    月     5    日
                              書  記  官  葉  國  彥
所犯法條：
中華民國刑法第185條之3第1項第1款
駕駛動力交通工具而有下列情形之一者，處2年以下有期徒刑，
得併科20萬元以下罰金：
一、吐氣所含酒精濃度達每公升零點二五毫克或血液中酒精濃度
    達百分之零點零五以上。
二、有前款以外之其他情事足認服用酒類或其他相類之物，致不
    能安全駕駛。
三、服用毒品、麻醉藥品或其他相類之物，致不能安全駕駛。
因而致人於死者，處3年以上10年以下有期徒刑；致重傷者，處1
年以上7年以下有期徒刑。
曾犯本條或陸海空軍刑法第54條之罪，經有罪判決確定或經緩起
訴處分確定，於五年內再犯第1項之罪因而致人於死者，處無期
徒刑或5年以上有期徒刑；致重傷者，處3年以上10年以下有期徒
刑。